臺灣高等法院刑事判決　　　　　　　　94年度上訴字第3302號
上　訴　人　臺灣基隆地方法院檢察署檢察官
上　訴　人
即　被　告　甲○○
上列上訴人，因毒品危害防制條例案件，不服臺灣基隆地方法院
94年度訴字第650號，中華民國94年8月29日第一審判決（起訴案
號：臺灣基隆地方法院檢察署94年度毒偵字第1644號，併辦案號
：同署94偵字2411、毒偵字2321號、94偵字3467、毒偵字2622號
、偵字3227、毒偵字2417號、偵字4062、毒偵字3003號），提起
上訴，本院判決如下：
    主  文
原判決撤銷。
甲○○連續施用第一級毒品，累犯，處有期徒刑壹年，扣案如附
表編號1所示海洛因9小包（毛重4．55公克、淨重2.75公克）、
編號3所示海洛因32小包（15.8公克）、編號4所示海洛因3包（
103.5公克）、編號5所示海洛因0.35公克，均沒收銷燬之，如編
號1所示之注射筒3枝、分裝吸管4枝、殘渣袋13個、分裝袋3個，
均沒收之。又連續施用第二級毒品，累犯，處有期徒刑捌月，扣
案如編號1所示之安非他命吸食器1個沒收。除沒收併執行外, 應
執行有期徒刑壹年陸月。
    事  實
一、甲○○前曾因施用第2級毒品、第1、2級毒品案件，先後2次
    經觀察、勒戒，認無繼續施用傾向，由臺灣基隆地方法院檢
    察署檢察官分別於民國（下同）90年5月17日、93年1月30
    日，以偵緝字第110號、92年毒偵字第865號、93年毒偵字第
    114、136號不起訴處分確定，並於93年2月2日釋放，另因竊
    盜案件，經原審判處有期徒刑6月確定，於94年1月24日執行
    完畢。仍不知悔改，自94年4月5日起，迄至 8月29日止，基
    於概括犯意，在基隆市○○區○○路30巷11號 2樓、同市○
    ○路誠品書局廁所、基隆市火車站廁所，分別施用第 1級毒
    品海洛因及第 2級毒品安非他命，先後於附表所示之時間、
    地點查獲，並扣得如附表所示之海洛因及甲○○所有且供施
    用第1級毒品海洛因及第2級毒品安非他命所用之器物。
二、案經台北市政府警察局報請台灣基隆地方法院檢察署檢察官
    偵查起訴，並上訴請求併辦，經本院依職權調取全部併辦案
    卷辦理。
    理  由
一、上開施用第1級毒品及第2級毒品事實，業據上訴人即被告甲
    ○○在本院審理中自白不諱，並有如附表所示查獲物品可資
    佐證，其中尿液或扣押毒品亦經鑑定確有第1級毒品或第2級
    毒品陽性反應無訛，有鑑定報告在卷可稽，事證明確，堪予
    認定。核上訴人即被告所為，係犯毒品危害防制條例第10條
    施用第1級毒品罪及施用第2級毒品罪。上訴人即被告於上開
    期間內分別施用第1級毒品及第2級毒品，可認係出於概括犯
    意，所犯為同一罪名，屬連續犯，應分別以連續犯論擬。
二、原審予以論科，固非無見，惟原判決對於併辦部分，未及論
    斷，尚有違誤。公訴人及被告上訴意旨執此上訴，非無理由
    ，本院自應將原判決撤銷改判。查上訴人即被告有事實於所
    述之前科犯罪，執行完畢 5年內犯本罪，此有本院被告全國
    前案紀錄表在卷可稽，為累犯，加重其刑，次審酌上訴人即
    被告一切犯罪情狀，并依執行職務檢察官具體求刑之意見，
    處以如主文所示之刑，扣案之毒品，依法沒收銷燬之，而如
    主文所示其他器物，查係上訴人即被告所有，且供犯本罪之
    用，併依法沒收之。除沒收部分，依刑法第51條第10款併執
    行之外，有期徒刑部分，係數罪俱發，依法定其應執行之刑
    如主文所示。
據上論結，應依刑事訴訟法第369條第1項前段、第364條、第299
條第1項前段、毒品危害防制條例第10條第1、2項、第18條第1項
前段，刑法第11條、第56條、第47條、第38條第1項第2款判決如
主文。
本案經檢察官林秀濤到庭執行職務。
中　　華　　民　　國　　94　　年　　12　　月　　30　　日
　　　　　　　　刑事第九庭　　　審判長法　官　陳  祐  治
　　　　　　　　　　　　　　　　      法　官　莊  謙  崇
　　　　　　　　　　　　　　　　　    法　官　王  炳  梁
以上正本證明與原本無異。
施用第1級毒品部分，如不服本判決，應於收受送達後十日內向
本院提出上訴書狀，其未敘述上訴之理由者並得於提起上訴後十
日內向本院補提理由書（均須按他造當事人之人數附繕本）。
其餘不得上訴。
                                     書記官　詹  麗  珠
中　　華　　民　　國　　95　　年　　1 　　月　　2 　　日
附錄：本案論罪科刑法條全文
毒品危害防制條例第10條
施用第 1 級毒品者，處六月以上五年以下有期徒刑。
施用第 2 級毒品者，處三年以下有期徒刑。
